【裁判字號】    89,易,40
【裁判日期】    900417
【裁判案由】    竊盜
【裁判全文】
台灣基隆地方法院刑事判決                            八十九年度易字第四０號
    公  訴  人  台灣基隆地方法院檢察署檢察官
    被      告  庚○○
右列被告因竊盜案件，經檢察官提起公訴（八十八年度偵字第四二八０號、第五九七
四號）及移送併案審理（八十九年度偵字第一六一八號），本院判決如左：
    主  文
庚○○連續攜帶兇器，毀越安全設備，於夜間侵入住宅竊盜，處有期徒刑壹年陸月。
    事  實
一、庚○○意圖為自己不法所有之概括犯意，自民國八十八年三月二十五日起至八十
    九年一月十三日止，連續為以下竊盜犯行：
  （一）於八十八年三月二十五日十九時許，在台北縣瑞芳火車站前停車場，趁己○○不注意之際，將己○○所有之ＬＤＰ—５６３號機車竊取得手，供己騎用
        ，並於翌日騎乘該輛贓車時，因未帶駕照遭警開單告發，而於八十八年四月
        十五日，經警在台北縣瑞芳鎮○○○○路四七巷四弄二號前尋獲該車，始循
        線查獲。
  （二）復於八十八年十月日二十時許，在台北縣瑞芳鎮爪峰橋頭，見甲○○所有Ｓ
        ＤＩ─６０７號機車之鑰匙疏未取下，乃趁機竊取騎用，嗣於同月四日十三
        時三十分左右，在台北縣瑞芳鎮○○○○路一四九巷前，取出鑰匙欲發動機
        車騎用時，為警查獲。
  （三）再於八十九年一月十三日十八、十九時許，攜帶客觀上足危害人類生、身體
        之鐵撬，並以之破壞丙○○位於台北縣瑞芳鎮○○街一一二巷一號一樓住處
        之安全設備鐵欄杆後，進入屋內竊取現金新台幣（下同）五萬五千元及約六
        兩重之金飾（金手鍊三條、金項鍊二條、金戒三十三只）；嗣警方於案發現
        場之主臥房化妝台抽屜上採得指紋二枚，經送內政部警政署刑事警察局指紋
        室比對，始查獲上情。
二、案經台北縣警察局瑞芳分局報請台灣基隆地方法院檢察署檢察官偵查起訴（八十
    八年度偵字第四二八０號、第五九七四號）及移送併案審理（八十九年度偵字第
    一六一八號）。
    理  由
一、訊據被告庚○○對於右開事實欄第一項編號（三）部分之犯罪事實坦承不諱，核
    與被害人丙○○指述相符，並經證人即八十八年間任職於台北縣警察局瑞芳分局
    刑事組之警員丁○○到庭證述屬實，復有內政部警政署刑事警察局八十九年二月
    十六日局紋字第一九三號鑑定書一份附卷可稽，堪認被告自白與事實相符。被告
    雖矢口否認事實欄第一項編號（一）、（二）部分犯行，辯稱ＬＤＰ—５６３號
    機車係於八十八年三月二十六日向朋友乙○○借來的，警察臨檢時被開罰單，渠
    並不知道是贓車，至ＳＤＩ─６０７號機車則係伊經過該機車旁時，在地上撿到
    鑰匙，並未發動，就被警察查獲，在警察局時係因遭警多人圍毆始承認竊取機車
    云云。惟查：（一）右開事實欄第一項（一）之事實，業據被害人己○○指述綦
    詳，並有贓物領據一紙在卷足憑，被告雖辯稱前揭機車車係向乙○○所借云云，
    然此為乙○○於偵查中堅決否認，並稱：伊至警察局製作筆錄後與其祖母至被告
    家中，被告說伊在警察局認錯人了，並叫伊趕快回去，二人因此發生口角；證人
    即與乙○○同住之祖母周黃紅緞亦於偵查語證稱伊未見過乙○○騎乘該車返家，
    乙○○於警察局製作筆錄後隔日，伊與乙○○前往庚○○家中詢問前揭機車究係
    何人竊取，庚○○答稱「是我啦」等語。參以被告自承伊與乙○○不熟，向其借
    車後就未再還過等語，衡情乙○○豈有於竊得機車翌日，隨即將之借予交情不深
    之被告，且不予追討之理？足徵被告前開所辯為卸責之詞，委無足採。（二）右
    開事實欄第一項編號（二）部分之事實，業據被害人甲○○指述綦詳，並有贓物
    認領保管收據一紙在卷可稽，被告於警訊中亦坦承竊盜犯行。又被告於警訊筆錄
    製作完畢後，當日二十時許經檢察官訊問後，當庭命法醫檢驗之結果，除雙手有
    手銬抵抗傷（皮下瘀血）外，並無其他明顯外傷乙情，有台灣基隆地方法院檢察
    署法醫師出具之驗傷診斷署一紙附卷可稽，顯與被告所辯遭多人刑求毆打之情不
    符。另被告係發動贓車之際，見警巡邏經過即停止開鎖並離去，並經警盤查後在
    其手中發現贓車鑰匙等情，亦經證人即台北縣警察局瑞芳分局瑞芳派出所員警戊○○亦於偵查中結證屬實，顯見被告所辯，均屬卸責之詞，亦無可採。綜上所述
    ，本件事證明確，被告犯行堪予認定，應依法論科。
二、核被告所為，係犯刑法第三百二十一條第一項第一、二、三款之加重竊盜罪。公
    訴意旨雖未論及事實欄編號第一項（三）部分事實；然該部分與已起訴事實欄第
    一項（一）（二）部分既具有連續犯之關係，為裁判上一罪，自為起訴效力所及
    ，本院自應併予審判。被告先後三次行為，雖有普通竊盜及加重竊盜之分，惟其
    時間緊接，構成要件相同，顯係基於概括之犯意為之，為連續犯，應論以較重之
    連續加重竊盜罪並加重其刑，而變更公訴人原起訴所引普通竊盜罪之法條。爰審
    酌被告之品行、生活狀況、智識程度、犯罪之動機、目的、犯罪所生之危害及其
    犯後態度不佳，毫無悔意，量處如主文第一項所示之刑，以示儆懲。至被告行竊
    所攜帶之前揭鐵撬並未扣案，且業遭被告丟棄乙情，已據其供明在卷，爰不為沒
    收之宣告，併此敘明。
據上論斷，應依刑事訴訟法第二百九十九條第一項前段、第三百條，刑法第五十六條
、第三百二十一條第一項第一款、第二款、第三款，判決如主文。
本案經檢察官黃士元到庭執行職務。
中      華      民      國      九十      年      四      月    十七    日
                                    台灣基隆地方法院刑事第三庭
                                          法  官    姚  貴  美
右正本證明與原本無異。
對於本件判決如有不服，應於收受送達後十日內，向本院提出上訴書狀，上訴於臺灣
高等法院按他造當事人之人數附具繕本。
      書記官    明  祖  斌
中      華      民      國        九十    年      五      月   三十一   日
附錄論罪法條
刑法第三百二十一條第一項：
犯竊盜罪而有左列情形之一者，處六月以上五年以下有期徒刑：
一、於夜間侵入住宅或有人居住之建築物、船艦或隱匿其內而犯之者。


司法院資訊處製作；財團法人民間司法改革基金會備份。
